臺灣臺中地方法院刑事判決　　　　　 94年度沙簡上字第389號
公　訴　人　臺灣臺中地方法院檢察署檢察官
上　訴　人
即　被　告　丙○○
上列上訴人因毀損案件，不服臺灣臺中地方法院沙鹿簡易庭九十
四年度沙簡字第二二一號中華民國九十四年四月二十八日第一審
簡易判決（聲請簡易判決處刑案號：臺灣臺中地方法院檢察署九
十四年度偵字第四六六九號），提起上訴，本院管轄第二審之合
議庭判決如下：
    主    文
上訴駁回。
    理    由
一、本案經本院合議庭審理結果，認第一審簡易判決認事用法及
    量刑均無不當，應予維持，並引用第一審判決書記載之事實
    、證據及理由（如附件）。
二、上訴人即被告（以下簡稱被告）丙○○上訴意旨略以：伊已
    與告訴人甲○○達成和解，且告訴人表示願意撤回告訴，惟
    已逾撤回告訴期間而撤回無效，然法律規定係為保障人民和
    平相處，何以告訴人都已表示原諒，而法律規定仍不予准許
    ？云云。經查，按告訴乃論之罪，告訴人於第一審辯論終結
    前，得撤回其告訴，刑事訴訟法第二百三十八條第一項定有
    明文；本件被告丙○○雖與告訴人甲○○達成和解，而由告
    訴人甲○○於民國九十四年五月二十日具狀向原審撤回告訴
    ，有刑事撤回告訴狀一紙附卷可稽，惟本案既已於九十四年
    四月二十八日為第一審判決，依前開規定，告訴人撤回告訴
    顯已逾法律規定之期限，自為法所不許。又按刑罰之量定，
    固屬法院自由裁量之職權行使，但仍應審酌刑法第五十七條
    所列各款事由及一切情狀，為酌量輕重之標準，並非漫無限
    制；在同一犯罪事實與情節，如別無其他加重或減輕之原因
    ，下級審法院量定之刑，亦無過重或失輕之不當情形，則上
    級審法院對下級審法院之職權行使，原則上應予尊重；此有
    最高法院八十五年度臺上字第二四四六號裁判意旨可資參酌
    。本件原判決審酌被告丙○○之前科紀錄、犯罪動機、目的
    、手段及犯罪後態度等一切情狀，諭知被告係為累犯，判處
    被告拘役五十五日，並諭知易科罰金之折算標準，其認事用
    法均無違誤，量刑亦無過重或失輕之不當情形，被告上訴意
    旨未能具體指摘原判決認事用法有何疏漏或違誤之處，空言
    法律規定失當，即對原判決提起上訴，其上訴為無理由，應
    予駁回。
三、被告經本院合法傳喚，無正當之理由不到庭，爰依刑事訴訟
    法第三百七十一條之規定，不待其陳述逕行判決。
據上論斷，應依刑事訴訟法第四百五十五條之一第一項、第三項
、第三百七十三條、第三百六十八條、第三百七十一條，判決如
主文。
本案經檢察官乙○到庭執行職務。
中　　華　　民　　國　　94　　年　　8 　　月　　31　　日
                  刑事第十三庭  審判長  法  官
                                        法  官
                                        法  官
以上正本證明與原本無異。
不得上訴。
      　　　　　　　　　　　　　　　　　書記官  詹東益
中　　華　　民　　國　　94　　年　　8 　　月　　31　　日
